臺灣新北地方法院民事裁定　　　　110年度消債更更一字第2號
聲　請　人
即 債務 人　黃朝松　
代　理　人　許名志律師（法律扶助）
上列聲請人因消費者債務清理事件聲請更生，本院裁定如下：
    主      文
聲請人黃朝松自中華民國一百一十年十一月二十二日下午四時起
開始更生程序。
命司法事務官進行本件更生程序。
    理      由
一、按「債務人不能清償債務或有不能清償之虞者，得依本條例
    所定更生或清算程序，清理其債務。」、「債務人無擔保或
    無優先權之本金及利息債務總額未逾新臺幣（下同）一千二
    百萬元者，於法院裁定開始清算程序或宣告破產前，得向法
    院聲請更生。」、「法院開始更生程序之裁定，應載明其年
    、月、日、時，並即時發生效力。前項裁定不得抗告，並應
    公告之。」、「法院裁定開始更生或清算程序後，得命司法
    事務官進行更生或清算程序。」，消費者債務清理條例第3
    條、第42條第1項、第45條、第16條第1項前段定有明文。
二、聲請意旨略以：聲請人擔任保全工作，每月薪資收入新臺幣
    （下同）3萬元，扣除個人必要支出15,952元後，僅餘14,04
    8元，雖足以支付每月協商方案，惟聲請人現年59歲，再6年
    達法定退休年齡，日後能否獲得與現在相當且固定之薪資收
    入，具有不確定性，且最大金融機構提出180期方案，致使
    聲請人未來15年繼續受債務壓迫，無法重建經濟生活，更遑
    論須應付未來生活之突發狀況，及債權陸續發生利息及違約
    金，客觀上就債務確有不能清償債務之虞，爰聲請鈞院裁定
    更生等語。
三、經查，聲請人主張之上開事實，業據其提出聲請人之財產及
    收入狀況說明書、債務人清冊、債權人清冊、還款計劃書、
    財團法人金融聯合徵信中心當事人綜合信用報告、全國財產
    稅總歸戶財產查詢清單、聲請人民國106-108年度綜合所得
    稅各類所得稅資料清單、前置調解（更生）聲請人之收入切
    結書、勞工保險被保險人投保資料表、身分證、健保卡、戶
    籍謄本、房屋租賃契約書、眾信國際股份有限公司委任契約
    、裕富數位資融股份有限公司繳款單據、調解不成立證明書
    、行車執照、強制汽車責任險保險證、前置調解金融機構無
    擔保債務還款分配表、各金融機構存摺內頁資料、轉帳憑證
    及房東所撰擬電費收取明細表、電話費繳款證明、雜支及日
    用品電子發票證明聯、油資發票、富邦產險網站速算截圖、
    診斷證明書、醫療費用單據、經濟部商工登記公示資料查詢
    、薪資單、薪資袋、租金及電費繳納通知單、中藥照片、臺
    灣新北地方檢察署檢察官109偵13720不起訴處分書、工作人
    員值勤表為證（見本院108年度司消債調字第755號卷第11-6
    9頁、本院109年度消債更字第248號卷第25-113頁、第135-1
    84頁、第245-251頁、第269-290頁、本院卷第51-55頁）。
    本院審酌聲請人目前平均每月收入為32,000元（見本院卷第
    49頁），扣除如附表所示每月必要生活費用17,856元，僅剩
    餘14,144元，雖足以清償前置調解時之每期13,000元，共計
    180期，年利率0%之清償方案，惟聲請人係50年生，有聲請
    人戶籍謄本1紙在卷為憑（見本院109年度消債更字第248號
    卷第67頁），距離法定退休年齡65歲僅有5年，且聲請人亦
    陳明依保全業法第10條之1規定，保全工作任用年齡上限為
    70歲，調解清償方案長達180期，屆時將無法負擔清償方案
    等語（見本院109年度消債抗字第65號卷第8頁），況聲請人
    尚有其餘非金融機構債務（見本院卷第57-65頁）尚未計入
    ，考量聲請人罹患雙極性疾患（躁鬱症）、高血壓心臟病、
    第二型糖尿病、糖尿病網膜病變及白內障等疾病，且有持續
    就醫，有診斷證明書及醫療單據附卷可稽（見本院109年度
    消債更字第248號卷第109-113頁、第249-251頁），就其工
    作類型觀之，未來清償能力將因年紀及健康等因素略減，顯
    然無法持續清償還款15年，聲請人顯有不能清償債務之情事
    。此外，本院復查聲請人並無消費者債務清理條例第6條第3
    項、第8條或第46條各款所定應駁回更生聲請之事由。是本
    件更生聲請，即屬有據，應予准許，並依上開規定命司法事
    務官進行本件更生程序，爰裁定如主文。
四、至於聲請人於更生程序開始後，應另提出足以為債權人會議
    可決或經法院認為公允之更生方案以供採擇，俾免更生程序
    進行至依消費者債務清理條例第61條規定應行清算之程度，
    附此敘明。
中    華    民    國   110    年    11    月    22    日
                  民事第七庭    法  官  楊千儀
正本係照原本作成。
本件不得抗告。
本裁定已於110年11月22日下午4時公告。
中    華    民    國   110    年    11    月    22    日
                                書記官  李育真
附表：聲請人每月必要生活費用17,856元（包括膳食費7,500元
      、租金及電費支出4,643元、手機及網路費757元、雜支及
      日用品1,000元、交通費400元、機車強制險87元、醫療費
      1,565元、車貸支出1,904元，見本院109年度消債更字第2
      48號卷第288-290頁）。